【裁判字號】    89,易,1001
【裁判日期】    890508
【裁判案由】    傷害
【裁判全文】
臺灣臺南地方法院刑事判決                        八十九年度易字第一一號
    公  訴  人  臺灣台南地方法院檢察署檢察官
    被      告  甲○○
右列被告因傷害案件，經檢察官提起公訴（八十九年度偵字第二四八三號），本院判
決如左：
    主  文
甲○○連續傷害人之身體，處有期徒刑肆月，如易科罰金，以參佰元折算壹日。
    事  實
一、甲○○與涂懿惠為夫妻，雙方平日即常因細故而生爭執，詎甲○○竟基於傷害人
    身體之概括犯意，先於民國八十八年十一月二十三日凌晨，在台南市○區○○路
    二四六號住處內，毆打涂懿惠，致涂懿惠受有左手手背瘀血二×二公分、右肩瘀
    血八×八公分等傷害，甲○○復於八十九年一月十七日凌晨一時許，在上址住處
    房間內，因不滿涂懿惠夜間與朋友以電話聯絡，再度出手毆打涂懿惠，並用力猛
    拉涂懿惠之頭髮，致涂懿惠受有頭皮血腫二處（三×三公分、二×二公分）、四
    肢多處皮下瘀血等傷害。
二、案經涂懿惠訴由台南市警察局第六分局報請台灣台南地方法院檢察署檢察官偵查
    起訴。
    理  由
一、訊據被告甲○○矢口否認有右揭連續傷害之犯行，辯稱：伊不記得八十八年十一
    月二十三日有毆打告訴人，至於八十九年一月十七日凌晨一時伊只有拉扯告訴人
    之頭髮，並未毆打他身體云云。惟查：右揭犯罪事實，業據告訴人涂懿惠指訴綦
    詳，復有台南市立醫院之診斷證明書二紙附卷可稽。參以被告於警訊時供承：「
    我發現涂懿惠有男人，並帶男人回家，被我在家當場捉到，所以才會毆打他。」
    等語，及被告在偵查中自承拉扯告訴人之頭髮，而告訴人確受有頭皮血腫二處之
    傷害等情觀之，被告應有毆打告訴人之事實無疑，事證已明，被告所辯係卸責之
    詞，並無可採，其犯行堪予認定。
二、核被告傷害人之身體，所為係犯刑法第二百七十七條第一項之罪，被告先後二次
    犯行，時間緊接，所犯係犯罪構成要件相同之罪，顯係基於概括犯意為之，應依
    連續犯之規定論以一罪，並加重其刑。爰審酌被告犯罪之動機、目的、手段、所
    生危害、犯後態度等一切情狀，量處如主文所示之刑，並諭知易科罰金折算標準
    ，以資懲儆。
據上論斷，應依刑事訴訟法第二百九十九條第一項前段，刑法第五十六條、第二百七
十七條第一項、第四十一條，罰金罰鍰提高標準條例第一條前段、第二條，判決如主
文。
本案經檢察官王森榮到庭執行職務。
中    華    民    國      八十九    年       五       月       八       日
                              臺灣臺南地方法院刑事第三庭
                                      法  官  吳孟良
右正本證明與原本無異
如不服本判決應於送達後十日內向本院提出上訴狀
                                      書記官  陳金堂
中    華    民    國      八十九    年       五       月       九       日
附錄本案論罪科刑法條全文：
刑法第二百七十七條第一項：傷害人之身體或健康者，處三年以下有期徒刑、拘役或
                          一千元以下罰金。


司法院資訊處製作；財團法人民間司法改革基金會備份。
